臺灣高等法院刑事裁定
111年度聲字第3566號
聲  請  人  臺灣高等檢察署檢察官
受  刑  人  邱傳銘



上列聲請人因受刑人數罪併罰有二裁判以上，聲請定其應執行之
刑（聲請案號：臺灣高等檢察署111年度執聲字第1670號），本
院裁定如下：
    主  文
邱傳銘犯如附表所示各罪所處之刑，應執行有期徒刑壹年貳月。
    理  由
一、聲請意旨略以：受刑人邱傳銘因傷害等數罪，先後經判決確
    定如附表，應依刑法第50條第1項第1款、第2項、第51條第5
    款、第53條之規定，定其應執行之刑，爰依刑事訴訟法第47
    7條第1項之規定聲請定應執行之刑等語。
二、按數罪併罰有二裁判以上者，應依刑法第51條之規定定其應
    執行之刑。又宣告多數有期徒刑者，於各刑中之最長期以上
    ，各刑合併之刑期以下，定其刑期，刑法第53條、第51條第
    5款亦有明文。又法律上屬於自由裁量之事項，有其外部性
    界限及內部性界限，並非概無拘束。依據法律之具體規定，
    法院應在其範圍選擇為適當之裁判者，為外部性界限；而法
    院為裁判時，應考量法律之目的，及法律秩序之理念所在者
    ，為內部性界限。法院為裁判時，二者均不得有所踰越。在
    數罪併罰，有二裁判以上，定其應執行之刑時，固屬於法院
    自由裁量之事項，然仍應受前揭外部性界限及內部性界限之
    拘束（最高法院94年度台非字第233號判決意旨參照）。又
    數罪併罰中之一罪，依刑法規定得易科罰金，若因與不得易
    科之他罪併合處罰結果而不得易科罰金時，原可易科部分所
    處之刑，自亦無庸為易科折算標準之記載（司法院釋字第14
    4號解釋要旨參照）。
三、查受刑人因犯如附表所示之案件，經臺灣桃園地方法院及本
    院先後判處如附表所示之刑，均經確定在案，且本件聲請定
    應執行刑之犯罪事實最後判決法院為本院，有臺灣桃園地方
    法院107年度壢簡字第357號、106年度原訴字第51號判決、
    本院108年度原上訴字第142號判決及本院被告前案紀錄表各
    1份在卷可稽（見本院卷第19至118、121至125頁）。其中受
    刑人所犯附表編號1、2所示之罪宣告刑得易科罰金，附表編
    號3所示之罪宣告刑則不得易科罰金，合於刑法第50條第1項
    但書之情形，依刑法第50條第2項規定，須經受刑人請求檢
    察官聲請定其應執行之刑，始得依第51條規定定之。茲受刑
    人請求檢察官聲請就附表所示各罪合併定其應執行之刑，有
    受刑人出具之臺灣桃園地方檢察署依102年1月23日修正之刑
    法第50條調查受刑人是否聲請定應執行刑調查表1份在卷足
    憑（見本院卷第11頁），檢察官據此聲請定其應執行之刑，
    本院審核認其聲請為正當。爰審酌本件內部性及外部性界限
    ，受刑人所犯各罪之類型、態樣、侵害法益、情節及行為次
    數，兼衡刑罰經濟與公平、比例原則，對於受刑人所犯數罪
    為整體非難評價，並考量受刑人表示：無意見等語（見本院
    卷第127頁）後，裁定其應執行刑如主文所示。
四、又受刑人所犯附表編號1、2所示之案件雖已執行完畢，有本
    院被告前案紀錄表1份在卷足憑，惟附表編號3所示之案件係
    於附表編號1所示之案件判決確定前所犯，合於數罪併罰要
    件，仍應就如附表所示之罪所處之刑，合併定應執行刑，至
    附表編號1、2所示案件已執行之刑期部分，則屬就所定應執
    行刑於執行時應為如何折抵之問題，併此敘明。
據上論斷，應依刑事訴訟法第477條第1項，刑法第50條第1項第1
款、第2項、第53條、第51條第5款，裁定如主文。
中　　華　　民　　國　　111 　年　　10　　月　　21　　日
                  刑事第二十一庭審判長法　官  林怡秀
                                      法　官  楊志雄
                                      法　官  蔡羽玄
以上正本證明與原本無異。
如不服本裁定，應於收受送達後五日內向本院提出抗告狀。
                                      書記官  陳語嫣
中　　華　　民　　國　　111 　年　　10　　月　　21　　日
附表
編號  1 2 3 罪名  毒品危害防制條例 毀棄損壞 傷害 宣告刑  有期徒刑2月 如易科罰金，以新臺幣1,000元折算1日 有期徒刑4月 如易科罰金，以新臺幣1,000元折算1日 有期徒刑10月 犯罪日期  106年10月中旬至106年11月27日止 104年12月11日 104年12月11日 偵查（自訴）機關年度案號  臺灣桃園地方檢察署106年度偵字第30418號 臺灣桃園地方檢察署105年度偵字第10081、11168、13085、22649號（聲請書附表漏載第11168、13085、22649號） 臺灣桃園地方檢察署105年度偵字第10081、11168、13085、22649號（聲請書附表漏載第11168、13085、22649號）  最後 事實審 法院 臺灣桃園地方法院 臺灣桃園地方法院 臺灣高等法院  案號 107年度壢簡字第357號 106年度原訴字第51號 108年度原上訴字第142號  判決 日期 107年3月18日 108年5月30日 111年3月22日 確定 判決 法院 臺灣桃園地方法院 臺灣桃園地方法院 臺灣高等法院  案號 107年度壢簡字第357號 106年度原訴字第51號 108年度原上訴字第142號  確定 日期 107年4月23日 108年8月10日 111年5月3日 備註  臺灣桃園地方檢察署107年度執字第6720號（易科罰金執畢） 臺灣桃園地方檢察署108年度執字第10941號（易科罰金執畢） 臺灣桃園地方檢察署111年度執字第7673號